【裁判字號】    97,上訴,2218
【裁判日期】    971113
【裁判案由】    違反商業會計法等
【裁判全文】
臺灣高等法院臺中分院刑事判決        97年度上訴字第2218號
上  訴  人  臺灣彰化地方法院檢察署檢察官
被      告  乙○○
選任辯護人  廖志堯律師
上列上訴人因被告違反商業會計法等案件，不服臺灣彰化地方法
院97年度訴字第1713號中華民國97年6月30日第一審判決（起訴
案號：臺灣彰化地方法院檢察署97年度偵字第3108號），提起上
訴，本院判決如下：
    主  文
上訴駁回。
    事實及理由
一、本案經本院審理結果，認第一審判決認事用法及量刑均無不
    當，應予維持，並引用第一審判決書記載之事實、證據及理
    由（如附件）。
二、證據能力之說明：(一)按現行刑事訴訟法為保障被告之反對詰
    問權，排除具有虛偽危險性之傳聞證據，以求實體真實之發
    見，於該法第159條第1項明定被告以外之人於審判外之言詞
    或書面陳述，除法律有規定者外，不得作為證據。而刑事訴
    訟法第159條之1至第159條之4有傳聞法則之例外規定，且被
    告以外之人於審判外之陳述，雖不符前4條之規定， 而經當
    事人於審判程序同意作為證據，法院審酌該言詞陳述或書面
    陳述作成時之情況，認為適當者，亦得為證據；當事人、代
    理人或辯護人於法院調查證據時，知有第159條第1項不得為
    證據之情形，而未於言詞辯論終結前聲明異議者，視為有前
    項之同意，刑事訴訟法第159條之5定有明文。查本件證人即
    財政部臺灣省南區國稅局高雄縣分局稅務員鄭婉伶於警詢、
    偵訊中證述，雖屬於審判外之陳述，為傳聞證據，檢察官、
    被告於本案審理中未表示爭執，且迄至言詞辯論終結前亦未
    曾聲明異議，本院審酌上開證據資料製作時之情況，並無違
    法不當及證明力明顯過低之瑕疵，亦認為以之作為證據應屬
    適當，揆諸上開規定，認上揭證據資料均例外認有證據能力
    。(二)另卷內相關之「廣立公司」 93-94年銷項明細表等文書
    卷證資料，並無顯不可信情況，依刑事訴訟法第159條之4規
    定，有證據能力。
三、檢察官上訴意旨略以：被告乙○○（下簡稱被告）於偵查中
    業已坦承其所取得原判決附表所示之統一發票4張，係九十
    三年五月及六月份，以發票金額的百分之七左右之代價，經
    廣立公司的人員送伊公司，進而以不實發票填載會計憑證之
    犯行，則被告應與廣立纖維科技有限公司內部某不詳年籍之
    員工具備共犯關係，乃原判決未論被告與與廣立纖維科技有
    限公司內部某不詳年籍之員工為共犯，核有未洽云云。惟查
    依被告上開自白足證系爭不實之發票係由廣立公司之人員開
    立製作完成後所始交付被告，廣立公司之負責人或內部人員
    虛開發票之填製不實會計憑證，其目的在幫助全立普公司逃
    漏稅捐，而賺取發票金額的百分之七左右之代價，係犯稅捐
    稽徵法第第43條之幫助犯逃漏稅捐之罪，而全立普公司則係
    以發票金額的百分之七左右之代價買入系爭不實發票，填製
    不實會計憑證以達逃漏稅捐之目的，係犯修正前商業會計法
    第71條第1款之商業負責人以明知為不實之事項，而填製會
    計憑證罪，及稅捐稽徵法第41條、第47條第1款公司負責人
    為納稅義務人即「全立普公司」逃漏稅捐罪。兩者各自之犯
    罪原因、動機、目的不同，行為亦異，應各自成罪，尚無成
    立共同製作不實原始憑證即虛開發票之共犯關係，是檢察官
    上訴指摘原審漏未認定被告乙○○與「廣立公司」內部某不
    詳年籍之員工之共犯關係云云，非可採取，上訴為無理由，
    應予駁回。
四、據上論斷，應依刑事訴訟法第三百七十三條、第三百六十八
    條，判決如主文。
本案經檢察官甲○到庭執行職務。
中    華    民    國    97    年    11    月    13    日
            刑事第四庭    審判長法  官  洪  耀  宗
                                法  官  許  文  碩
                                法  官  蔡 王 金 全
上列正本證明與原本無異。
如不服本判決應於收受送達後十日內向本院提出上訴書狀，其未
敘述上訴之理由者並得於提起上訴後十日內向本院補提理由書 (
均須按他造當事人之人數附繕本)。
                                書記官  金  珍  華
中    華    民    國    97    年    11    月    14    日


司法院資訊處製作；財團法人民間司法改革基金會備份。
